臺灣士林地方法院民事裁定　　　　　　　100年度抗字第125號
抗　告　人　王錦
相　對　人　陳泰霖
上列當事人間本票裁定事件，抗告人對於中華民國100 年8 月2
日本院簡易庭司法事務官100 年度司票字第4428號裁定提起抗告
，本院裁定如下：
    主  文
抗告駁回。
抗告程序費用新臺幣壹仟元由抗告人負擔。
    理  由
一、按執票人向本票發票人行使追索權時，得聲請法院裁定後強
    制執行，票據法第123 條定有明文；又本票執票人依上開法
    條之規定，聲請法院裁定許可對發票人強制執行，係屬非訟
    事件程序，法院僅就形式上審查得否准許強制執行，此項裁
    定並無確定實體上法律關係存否之效力，如發票人就票據債
    務之存否有爭執時，應由發票人提起確認之訴，以資解決，
    最高法院56年台抗字第714 號、57年台抗字第76號判例意旨
    可資參照；再本票執票人依票據法第123 條規定向本票發票
    人行使追索權，聲請法院裁定准予強制執行，係屬非訟事件
    ，對於此項聲請所為裁定，僅依非訟事件程序，就本票形式
    上之要件是否具備予以審查為已足。次按抗告，除本編別有
    規定外，準用第三編第一章之規定，又第二審法院認為上訴
    為無理由者，應為駁回之判決，民事訴訟法第495 條之1 第
    1 項、第449 條第1 項分別定有明文；該等規定，依非訟事
    件法第46條規定，於非訟事件之抗告準用之。
二、本件相對人在原審主張：相對人執有抗告人為發票人，如原
    裁定所示發票日為民國100 年3 月6 日、未載到期日、票載
    金額為新臺幣30萬元、免除作成拒絕證書之本票乙紙（下稱
    系爭本票），詎於100 年3 月6 日提示未獲全部兌現，經迭
    次追索均置之不理，爰依法聲請裁定許可強制執行等情，已
    據相對人提出本票乙紙為證，原裁定予以准許，並無不合。
三、抗告意旨略以：相對人持有之系爭本票乙紙，與其實際金額
    不符，爰依法提起抗告，請求廢棄原裁定等語。
四、經查，相對人業依票據法第123 條規定，在原審提出與所述
    相符之系爭本票為證，堪認系爭本票之票據債務確已屆期，
    相對人得對發票人即抗告人行使追索權，聲請法院裁定准許
    強制執行，且該聲請事件之性質係非訟事件，法院僅就系爭
    本票形式上之要件是否具備予以審查即為已足。至抗告意旨
    上開陳述，核屬實體法律關係之爭執，揆之首揭規定與判例
    意旨，僅得由抗告人另行提起訴訟，以資解決，尚非本件非
    訟事件程序所得審究。從而，抗告人提起本件抗告，為無理
    由，應予駁回。
五、據上論結，本件抗告為無理由，爰裁定如主文。
中    華    民    國    100   年    10    月    25    日
                  民事第一庭  審判長法  官  陳麗芬
                                    法  官  古振暉
                                    法  官  孫曉青
以上正本證明與原本無異。
本件裁定不得再抗告。
中    華    民    國    100   年    10    月    28    日
                              書記官  詹佳佩